【裁判字號】    91,重訴,25
【裁判日期】    920311
【裁判案由】    毒品危害防制條例
【裁判全文】
臺灣臺北地方法院刑事判決                          九十一年度重訴字第二五號
    公  訴  人  臺灣臺北地方法院檢察署檢察官
    被      告  乙○○
    指定辯護人  本院公設辯護人  丁○○
右列被告因違反毒品危害防制條例案件，經檢察官提起公訴（九十一年度偵字第一三
七二號），本院判決如左：
      主  文
乙○○共同運輸第二級毒品，處有期徒刑壹拾年。扣案之第二級毒品甲基安非他命（
驗餘淨重壹拾肆公斤玖佰玖拾貳點肆陸公克）沒收銷燬之；扣案之行李箱壹只沒收。
      事  實
一、乙○○明知甲基安非他命係第二級毒品，不得製造、運輸及販賣，竟與真實姓名
    年籍不詳綽號「王仔」之成年人，基於共同運輸第二級毒品之犯意聯絡及行為分
    擔，以新台幣（下同）一萬元代價替「王仔」運輸第二級毒品甲基安非他命。乙
    ○○與「王仔」於民國九十年十二月十二日下午五時許，先至台北市○○路○段
    一六０號「福華飯店」與某不詳接貨之人碰面，再陸續離開，乙○○則至台北市
    ○○○路與涼州街口等候「王仔」，俟「王仔」乘坐車號不詳之計程車至該處下
    車，將置有十五包以真空茶葉袋或錫箔紙包裝之甲基安非他命（總淨重十四公斤
    九百九十三公克，驗餘淨重十四公斤九百九十二點四六公克）之行李箱一只交予
    乙○○，乙○○乘坐同部計程車於當晚八時許，將前開甲基安非他命運輸至「福
    華飯店」，聽候「王仔」指示將該毒品交予先前碰面之接貨人，嗣因乙○○未接
    獲「王仔」交貨指示，而於當晚八時十分許欲離去之際，為埋伏之內政部警政署
    刑事警察局丙○○副組長等人逮捕，經附帶搜索乙○○攜帶之前開行李箱，並查
    扣甲基安非他命（總淨重十四公斤九百九十三公克，驗餘淨重十四公斤九百九十
    二點四六公克），而查獲上情。
二、案經內政部警政署刑事警察局移送台灣台北地方法院檢察署檢察官偵查起訴。
      理  由
一、訊據被告乙○○固對於前開時、地，其與「王仔」先至福華飯店與接貨人碰面，
    再至台北市○○○路與涼州街口，依「王仔」指示乘坐計程車將該只行李箱運至
    福華飯店，為警查獲等情供承不諱，惟矢口否認有何運輸第二級毒品甲基安非他
    命之犯行，辯稱：伊並不知道該只行李箱內有甲基安非他命，並無運毒之意云云
    。經查：
（一）被告於警訊、檢察官初訊及本院羈押訊問時均供稱：當天下午五時許，「王仔
      」打電話約伊至福華飯店前公車站，與接貨人見面，後來「王仔」要伊先到台
      北市○○○路與涼州街口等他，「王仔」坐計程車過來，要伊坐同部計程車回
      福華飯店，聽候「王仔」指示將行李箱交給接貨人，但「王仔」一直沒打電話
      來指示，伊不敢貿然將行李箱交給接貨人，當晚八時十分許，伊帶行李箱到福
      華飯店出口處，就被警察查獲。「王仔」沒有交待伊要向接貨人收錢，只有要
      伊帶行李箱到福華飯店聽候指示，「王仔」有說事成之後要給伊一萬元等語（
      見甲○九十一年度偵字第二五六四一號卷第五頁、第十六頁至第十七頁，本院
      九十年度聲羈字第三六０號卷第八頁至第九頁）。被告對於以一萬元代價依「
      王仔」指示運送該只行李箱至福華飯店交予接貨人等情，既於第一次警、偵及
      羈押庭訊問時供述一致，並無反覆扞格之處，當可採信。雖被告事後於檢察官
      訊問時改稱：「（是否給你任何代價？）『王仔』沒有給我任何代價，他只說
      對方會拿一萬元託我帶回來」云云（見同上偵卷第三十頁反面），於本院訊問
      時辯稱：王仔說計程車上有一只行李箱，叫伊交給剛才見面那個人，並且說那
      個人欠他一萬元，叫伊順便把一萬元收回來，因為王仔沒有跟伊聯給，伊就跟
      中年人要回行李箱云云（見本院九十一年十二月二十五日訊問筆錄），又於本
      院審理時更稱：王仔叫伊坐計程車將行李箱送至福華飯店，王仔說如果對方有
      拿一萬元給你的話，就順便帶回來云云，被告事後為更異前開收取一萬元代價
      之供詞，初以王仔表示對方會交一萬元，後又以對方欠王仔一萬元，要伊順便
      帶回來云云，前後說詞不一，已難憑信。況且，據被告所稱其根本未向接貨人
      收取一萬元，就直接交付該只行李箱等情，豈非違背「王仔」之託？可見被告
      前開辯詞顯悖離事理之常，自屬事後飾卸之詞，諉無足取。自應以被告為警查
      獲之初，意識較不受外界影響，第一次在警、偵訊及羈押庭訊問時所為一致性
      供詞，較為可採。
（二）又證人即內政部警政署刑事警察局丙○○副組長於本院訊問時證稱：當天上午
      接到線報表示有人在福華飯店從事毒品交易，伊帶組員至現場埋伏，下午五時
      許，被告與被檢舉人（尚在追查中）等三人，先在福華飯店復興南路公車站牌
      交談，再進入一樓廁所，又陸續離開，因為沒看見毒品所以未行動，仍在現場
      埋伏，直至晚上八時許，被告一個人從一樓廁所拉著一只行李箱出來，到仁愛
      路大門等候，約莫過三至五分鐘，發覺被告有離開跡象，就上前盤查，從行李
      箱縫隙發現內有茶葉鋁箔包裝，依辦案經驗認為是毒品，當場拆封一包確認是
      安非他命，將被告逮捕等語（見本院九十二年一月八日訊問筆錄），雖被告於
      本院審理時辯稱：伊帶行李箱至福華飯店，一下車就交給對方，但因對方要上
      廁所，伊就與對方一起上廁所，伊先出來並在停車場等候，後來「王仔」沒有
      打電話給伊，所以就跟對方將行李箱要回來，「王仔」並沒有說要等他電話才
      能離開，伊也不是在等對方拿一萬元才未離開云云，然被告倘無須等候「王仔
      」電話指示即可交貨，則交貨之後大可離去，卻仍在現場等候接貨人上完廁所
      ？事後再以「王仔」未來電為由向對方取回行李箱？被告前開辯詞非但漏洞百
      出，更與警方監控被告行蹤所發現事實不符，則被告前開辯詞，顯係事後推卸
      之詞，不足為採。是被告在第一次警、偵訊及羈押庭訊問時供承：伊因未接到
      王仔電話，不敢貿然將行李箱交給接貨人等語，核與警方監控被告在福華飯店
      行蹤相符，自較為可採。
（三）而扣案置於行李箱內之毒品經送請內政部警政署刑事警察局鑑驗結果：「經拆
      封檢視內有十五包，予以編號一至十五：總毛重一五二九三公克，總淨重一四
      九九三公克，共取０．五四公克鑑驗，總餘一四九九二．四六公克，編號一至
      十五號經呈色試驗法結果，均呈第二級毒品甲基安非他命陽性反應；抽取編號
      一至八以氣相層析質譜分析後，均檢出第二級毒品甲基安非他命成分；抽取編
      號八至十五號以核磁共振分析後，均檢出第二級毒品甲基安非他命成分，測得
      平均純度約九四．一％」，此有該局九十年十二月二十六日刑鑑字第二三一六
      四六號鑑驗通知書一份在卷可稽（見甲○九十一年度偵字第一三七二號卷第十
      三頁），足認該行李箱所置放以茶葉袋及錫箔紙包裝物品，係屬第二級毒品甲
      基安非他命，洵堪認定。
（四）被告雖自始即否認知悉該只行李箱內置放毒品等情事，惟非法交易甲基安非他
      命本係屬違法行為，非可公然為之。邇來政府為杜絕甲基安非他命之泛濫，對
      查緝施用及販賣安非他命之工作，無不嚴加執行，毒品價格因嚴厲查緝而上漲
      ，毒販為求交易安全，除將毒品層層包封或偽裝成日常用品以免曝露行藏外，
      並再三過濾交貨對象及地點，或親自送貨或利誘第三者為之，達成交易毒品目
      的，此為毒品交易案件之特性，然毒品交易過程錯綜複雜，除經坦承犯行，委
      難察得實情，職是之故，即使被告未能完整供述案情，仍應綜觀全部事實加以
      研求，否則知過坦承者難辭重典，飾詞否認者反得僥倖，顯失情理之平。被告
      雖事後辯稱：伊、王仔與接貨人在福華飯店談開色情小吃店云云，惟被告於當
      日已特地到高雄與「王仔」談開店事宜，並當面回絕王仔提議開色情小吃店。
      被告心意既然已決，卻甫由高雄北上，再與王仔及接貨人於當日下午約在福華
      飯店前公車站牌處談開色情小吃店事宜，顯無可信之處。再者，本案重達十四
      餘公斤，純度甚高之甲基安非他命，毒品市場價格自然不菲，「王仔」自無任
      意託由毫無關連之人代為轉送，而遭出賣或吞貨之愚行。是「王仔」先偕同被
      告至福華飯店與接貨人碰面，確認彼此身分後，被告再乘坐「王仔」指定計程
      車運送該只行李箱，並等候「王仔」通知才能交予接貨人，事成之後「王仔」
      給付一萬元利潤，足見被告係在「王仔」監控之下進行交貨，並非如一般友人
      間無償之舉手之勞，則被告對於所運送行李箱內置放毒品一節，顯非全然毫無
      知悉，另參酌被告事後不願或不敢供出「王仔」真實姓名，甚或提供不實之0
      00000000行動電話致使檢察官無法追查上源等情，此有台灣大哥大股
      份有限公司查詢資料可參（見同上偵卷第二十六頁），被告刻意隱瞞實情以求
      自保，並空言否認毒品云云，顯係卸責之詞，自無足取。況且被告因缺錢才運
      送該只行李箱等情，業據其在第一次警、偵訊及本院羈押訊問時供承在卷，益
      徵被告在金錢短拙情形下，經「王仔」誘之以利，鋌而走險運送毒品等情，洵
      堪認定。
（五）又被告辯稱：警方用刀割開行李箱才發覺毒品云云，惟經本院當庭勘驗該只行
      李箱並無任何遭利刃割開破壞之痕跡，業經本院記載於勘驗筆錄並拍照附卷可
      參（見本院九十二年一月八日訊問筆錄），且被告參與運輸毒品行為，前已詳
      述，被告顯非毫無關連之第三人，自無以援引該只行李箱外觀難以窺探內容，
      而卸免刑責之餘地。又警方在場監控埋伏，以準現行犯逮捕被告，並附帶搜索
      被告攜帶該只行李箱，警方行動符合刑事訴訟法第一百三十條規定，則警方查
      扣該批毒品效力並無瑕疵，當可資為不利被告之證據。綜上各節，被告前開辯
      詞均無可採。是本件事證明確，被告與「王仔」共同運輸第二級毒品犯行，洵
      堪認定。
二、查甲基安非他命係毒品危害防制條例第二條第二項第二款所列之第二級毒品，被
    告運輸前開毒品之事實，核其所為，係犯毒品危害防制條例第四條第二項之運輸
    第二級毒品罪。其與綽號「王仔」成年人所為前開罪行間，有犯意聯絡及行為分
    擔，為共同正犯。被告持有第二級毒品甲基安非他命既意供運輸之用，則其持有
    之低度行為為運輸之高度行為所吸收，不另論罪。爰審酌被告與綽號「王仔」共
    同運輸重達十四多公斤之第二級毒品安非他命，倘該批毒品流入市面，經由不同
    等級毒販層層銷售牟取暴利，除助長毒品泛濫及戕害國人身體健康外，且該毒品
    數量危害社會治安程度，非一般小毒販交易數量所可比擬，被告為牟一己私利，
    甘淪為「王仔」工具替其運輸毒品，惡行重大，事後多方設詞狡飾，顯乏悔改之
    意及犯後態度不佳等情狀，量處如主文所示之刑，以資懲儆。
三、扣案之第二級毒品安非他命（驗餘淨重十四公斤九百九十二點四十六公克），均
    係查獲之毒品，應依毒品危害防制條例第十八條第一項前段規定沒收銷燬之；扣
    案之行李箱一只（九十年度藍保管字第二四四五號贓證物品清單），係供運輸前
    開毒品所用之物，爰依同條例第十九條第一項規定併宣告沒收。
據上論斷，應依刑事訴訟法第二百九十九條第一項前段，毒品危害防制條例第四條第
二項、第十八條第一項前段、第十九條第一項，刑法第十一條前段、第二十八條，判
決如主文。
本案經檢察官林秀濤到庭執行職務。
中      華      民      國    九十二    年      三      月     十一     日
                              臺灣臺北地方法院刑事第一庭
                                  審判長法官  陳  興  邦
                                        法官  唐  于  智
                                        法官  傅  中  樂
右正本證明與原本無異。
如不服本判決，應於判決送達後十日內，向本院提出上訴狀。
                                      書記官  林  明  龍
中      華      民      國    九十二    年      三      月     十三     日
附論罪科刑依據法條：
毒品危害防制條例第四條
製造、運輸、販賣第一級毒品者，處死刑或無期徒刑；處無期徒刑者，得
併科新台幣一千萬元以下罰金。
製造、運輸、販賣第二級毒品者，處無期徒刑或七年以上有期徒刑，得併
科新台幣七百萬元以下罰金。
製造、運輸、販賣第三級毒品者，處五年以上有期徒刑，得併科新台幣五
百萬元以下罰金。
製造、運輸、販賣專供製造或施用毒品之器具者，處一年以上七年以下有
期徒刑，得併科新台幣一百萬元以下罰金。
前四項之未遂犯罰之。


司法院資訊處製作；財團法人民間司法改革基金會備份。
